# 诉讼事项求助陈版

提问人：sjlw 时间：2022-10-14 18:59:54
陈版您好！
现就诉讼事项处理求助于您，望您不吝赐教，谢谢您！
A公司与B公司签定购销协议，从B公司采购产品 1000 万元后，又与C公司签定购销协议，将从B公司采购的 1010 万元销售给C公司。
合同签定后，A公司接收了B公司开具的增值税专用发票，同时，C公司接收了A公司向其开具的增值税专用发票。
A公司未实际收到B公司产品，因为C公司向A公司出具了已收到产品的收货单，A公司据此向B公司出具了收到B公司产品的收货单。
现C公司拒绝向A公司支付货款，理由为：C公司其实并未实际收货，C公司将该批产品卖给了D公司，D公司曾与B公司有密切的合作关系，基于对B、D公司的信任，在D公司向C公司出具了收货单的时侯，C公司根据D公司的收货单才对A公司出具了收货单，D公司也接受了C公司开具的增值税专用发票，现在D公司不承认收了产品，也拒绝付款。
因为C公司拒绝向A公司付款，A公司也拒绝向B公司付款，B公司将A公司诉至法院，A公司也将C公司诉至法院。
在B公司与A公司的诉讼中，一审法院判决A公司承担全部责任，应无条件支付货款并处违约金 100 万元，承担诉讼费 8 万元，财产保全费 1 万元，在该诉讼中，A公司不服，在法定期限内提出二审，二审尚未判决。
在A公司与C公司的诉讼中，一审法院判决C公司承担全部责任，应无条件支付货款并处违约金 101 万元，承担诉讼费8.1万元，财产保全费1.1万元，在该诉讼中，C公司接受判决，没有上诉，但提出，这两笔购销交易的最终责任人其实是D公司，如果在B与A的诉讼中，二审法院如果判决A公司败诉，给A公司造成实际损失，则C公司愿意全部赔偿A公司的损失，若二审法院判决A公司胜诉，则A公司无损失，C公司也不存在向A公司进行赔偿，因此，C公司提出，在B与A的诉讼二审未实际判决前，不对A公司进行赔偿，而向A公司开具见索即付的银行保函，承诺一旦A公司二审败诉，C公司将对A公司进行全额赔偿。
就该两案件，项目组产生分歧：一种意见认为，A两笔购销交易都不具商业实质性，不确认收入、成本，而算C公司出具保函、出具承诺书，始终属于或有资产，A公司不能确认或有资产，但A公司在于B公司的诉讼中败诉，极有可能承担损失，属于或有负债，应予以确认，因此当期应将全部损失确认为预计负债；另一种意见认可A两笔购销交易都不具商业实质性，不确认收入、成本，也认可A在与B的的诉讼中败诉，应确认预计负债，但认为C既已承诺一旦A产生损失，将全部赔偿，又出具见索即付不可撤销银行保函，足以证明，A不会形成事实上的损失，A应同时确认对C的应收款项。
现两种意见不能达成一致，恳请陈版赐教，不胜感谢！

回答人：chenyiwei
1 、由于在A与B的诉讼中，法院已一审判决A公司败诉，虽然尚处于二审阶段，但预计改判可能性不大，故A公司应依据赔偿金额的最佳估计数确认预计负债。
2 、对于C与A的诉讼中C公司作出的承诺，鉴于这两个诉讼的关联性，可认定为属于《企业会计准则第 13 号——或有事项》第七条所指的“企业清偿预计负债所需支出全部或部分预期由第三方补偿”的情况，故只有在基本确定可收到补偿（可能性大于95%）时才能作为一项补偿权资产予以确认，且金额不超过已确认的预计负债。
即，更接近于主帖中的第二种观点。

提问人：sjlw 时间：2022-10-18 09:26:55
谢谢陈版，非常感谢！请问基本确定一般要怎么界定呢？也就是说95%以上的可能性要怎么界定，是对方承认，出具了见索即付的保函就可以认定为基本确定，还是一定需要对方将保证金打到A账上呢？这个事也有争议。

回答人：chenyiwei
一般可以，建议就保函的法律效力问题再确认，必要时获取律师意见，以确定本企业一旦败诉赔偿给B，即可从C获得补偿。